臺灣高等法院刑事裁定　　　　　　　　 100年度聲字第1250號
抗　 告　人
即受 刑　人　謝振鵬
上列受刑人因毒品危害防制條例案件，聲明異議，經受刑人就本
院於民國100 年5 月20日所為裁定提起抗告，本院更為裁定如下
：
    主  文
原裁定撤銷。
聲明異議駁回。
    理  由
一、聲明異議人即受刑人抗告意旨略以：受刑人謝振鵬因毒品案
    件，業經本院以99年度上訴字第1074號判決處有期徒刑5 年
    4月在案，而該判決書上並未記載犯罪所得繳入國庫，但在
    民國100年3月24日收到臺灣新竹地方法院檢察署檢察官執行
    命令（100年執從字第208號，下稱系爭執行命令）追繳沒收
    犯罪所得財物新台幣50萬元，並限於100年5月10日繳入國庫
    ，因前在聲明異議時，未詳細記載系爭執行命令案號，原裁
    定予以駁回，應有違誤，且對受刑人不利，為此提起抗告，
    請將原裁定撤銷，另為撤銷系爭執行命令之裁定等語，並提
    出系爭執行命令1份為證。
二、按原審法院認為抗告有理由者，應更正其裁定，刑事訴訟法
    第408 條第2 項前段定有明文。且按受刑人或其法定代理人
    或配偶以檢察官執行之指揮為不當者，得向諭知該裁判之法
    院聲明異議；法院應就異議之聲明裁定之，刑事訴訟法第48
    4 條、第486 條亦分別定有明文。
三、查本件受刑人謝振鵬前因犯共同製造第三毒品罪，經本院於
    99年7 月6 日，以99年上訴字第1074號判決處有期徒刑5 年
    4 月，並諭知扣案如判決附表一編號2 、4 、8 （D8-1）、
    9 （D9-1、D9-3）、11、12（D12-23）、13（含門號000000
    0000號SIM 卡1 枚之銀色滑蓋NOKIA 廠牌行動電話1 具）、
    17至21、33、36，附表二編號1 、2 、5 （僅NOKIA 廠牌行
    動電話1 具，不含其中之SIM 卡）、14，附表三編號1 、2
    （僅三星廠牌行動電話1 具，不含其中之SIM 卡）、3 （E3
    -1）、4 、7 ，附表四編號1 ，附表五編號1 至14、15（僅
    和信電訊門號0000000000號SIM 卡1 枚）、16，附表六編號
    1 至3 ，附表七編號1 至3 所示之物均沒收；未扣案之製造
    毒品所得財物新臺幣50萬元應與鄭宏鏞、吳長松、郭榮華、
    李俊明及真實姓名年籍不詳之成年男子「劉先生」連帶沒收
    ，如全部或一部不能沒收時，以其等財產連帶抵償之，後經
    最高法院於99年10月28日以99年度台上字第6608號駁回上訴
    確定，並由臺灣高等法院檢察署發交臺灣新竹地方法院檢察
    署代執行等情，此有上開刑事判決及本院被告前案紀錄表附
    卷可稽。茲臺灣新竹地方法院檢察署檢察官以受刑人謝振鵬
    前經本院於99年7 月6 日，以99年度上訴字第1074號判決應
    予追繳沒收犯罪所得財物新臺幣50萬元確定在案，命令受刑
    人通知家屬於100 年5 月10日前持本命令至臺灣新竹地方法
    院檢察署執行科辦理沒收犯罪所得財物繳入國庫程序，如逾
    期未提出犯罪所得財物，逕行強制執行財產抵償，有系爭執
    行命令1 份在卷足憑。經核檢察官依上開本院確定判決內容
    所為之系爭執行命令，其執行之指揮並無不當可言，而本件
    受刑人以上開本院判決並未記載犯罪所得繳入國庫云云，指
    摘系爭執行命令不當，顯非有據，並無理由，應予駁回。本
    院原100年5月20日之裁定以查無受刑人所指之檢察官執行命
    令存在，其自無從據以聲明異議，本件聲明異議為不合法為
    由，駁回本件聲明異議，受刑人抗告執以指摘為有理由，惟
    本件聲明異議仍為無理由，詳如前述，爰依前揭規定，將原
    裁定撤銷，並更為裁定如主文第2 項所示。
四、據上論斷，應依刑事訴訟法第408 條第2 項前段、第486 條
    ，裁定如主文。
中    華    民    國   100    年    6     月    10    日
                  刑事第十二庭審判長法  官  蔡永昌
                                    法  官  蔡新毅
                                    法  官  王美玲
以上正本證明與原本無異。
如不服本裁定，應於收受送達後5日內向本院提出抗告狀。
                                    書記官  蔡儒萍
中    華    民    國   100    年    6     月    10    日